【裁判字號】    99,交聲,588
【裁判日期】    991123
【裁判案由】    聲明異議
【裁判全文】
臺灣嘉義地方法院交通事件裁定         99年度交聲字第588號
原處分機關  交通部公路總局嘉義區監理所嘉義市監理站
異  議  人
即受處分人  林英彥
上列異議人即受處分人因違反道路交通管理處罰條例案件，對於
交通部公路總局嘉義區監理所嘉義市監理站於民國九十九年十月
七日所為之處分（原處分案號：嘉監義裁字第裁七六—Ｌ000
00000號），聲明異議，本院裁定如下：
    主  文
異議駁回。
    理  由
一、按汽車駕駛人，駕駛汽車有違反本條例之行為，經交通勤務
    警察或依法令執行交通稽查任務人員制止時，不聽制止或拒
    絕停車接受稽查而逃逸者，除按各該條規定處罰外，處新臺
    幣（下同）三千元以上六千元以下罰鍰，道路交通管理處罰
    條例第六十條第一項定有明文，而汽車駕駛人有同條例第六
    十條第一項之情形者，並予記違規點數一點，同條例第六十
    三條第一項第一款亦有規定。
二、原處分意旨略以：異議人即受處分人林英彥於民國九十九年
    八月二十六日上午九時十七分許，駕駛車牌號碼ＵＱ—四八
    三八號自用小客車，行經台一線琥珀山莊前路口時，有闖紅
    燈直行（闖紅燈部分未據聲明異議），經警鳴笛攔停不服稽
    查取締逕行駛離之違規事實，經嘉義縣警察局民雄分局交通
    事故處理小組警員林宏諭填製嘉縣警交字第Ｌ000000
    00號舉發違反道路交通管理事件通知單逕行舉發，嗣異議
    人於到案日期前向原處分機關即交通部公路總局嘉義區監理
    所嘉義市監理站申訴，經原處分機關函請舉發單位調查結果
    仍認異議人有上開違規行為，乃依道路交通管理處罰條例第
    六十條第一項、第六十三條第一項第一款、違反道路交通管
    理事件統一裁罰基準及處理細則第四十一條、第四十三條、
    第四十四條、第六十七條及違反道路交通管理事件統一裁罰
    基準表之規定，於九十九年十月七日以嘉監義裁字第裁七六
    —Ｌ00000000號裁決書，裁處異議人罰鍰三千元，
    並計違規點數一點之處分。
三、異議意旨略以：異議人於九十九年八月二十六日上午九時十
    七分許，駕駛車牌號碼ＵＱ—四八三八號自用小客車，行經
    台一線琥珀山莊前路口時，固有闖紅燈之違規事實，惟其當
    時行駛內側車道，而警員值勤位置在機車道之右側位置，當
    時中線車道有一車輛行駛於異議人右前方，擋住異議人視線
    ，且因當時車窗緊閉，並開啟音樂，與車上乘客聊天，致未
    見聞警員對其鳴笛及持指揮棒攔停，為此聲明異議，請求撤
    銷原處分等語。
四、異議人固不否認九十九年八月二十六日上午九時十七分許，
    駕駛車牌號碼ＵＱ—四八三八號自用小客車，行經台一線琥
    珀山莊前路口之事實，惟以上開情詞置辯，經查：異議人於
    上開時、地，駕駛上開自用小客車，有經警鳴笛及持指揮棒
    攔停不服稽查取締逕行駛離之事實，業據證人即掣單舉發警
    員林宏諭於本院證稱：「（本件違規是否你舉發的？是，我
    是九十九年八月二十六日上午九點在台一線民雄鄉○○村○
    ○○○○路口執勤，後來於九點十七分發現有一台車牌號碼
    ＵＱ—四八三八號自小客車闖紅燈違規，然後我從路旁走到
    車道中，以指揮棒並鳴笛攔停，該自小客車仍逕行駛離，沒
    有停車」、「（當時有無照相或者錄影？）有錄影」（見本
    院卷第一四頁）、「（違規車輛當時是否闖越號誌一【詳如
    證人林宏諭所繪製現場圖】的紅燈？是」、「（號誌一、二
    是否同時變燈？）是」、「（通過紅燈前違規車輛一開始是
    否行駛於現場圖上第一個車道？是，第一個車道即內側車道
    」、「（違規車輛通過紅燈之後是否一直行駛於同一個車道
    ？是」、「（你發現違規車輛闖紅燈之後，你是如何攔停？
    ）我從我原本站的位置走到現場圖上第二個車道上面，然後
    邊走邊鳴笛並持指揮棒攔停，當時我有揮指揮棒，上下揮動
    且手勢很大」（見本院卷第一五頁）、「（當時鳴笛的音量
    是否很大？）是」、「（你鳴笛並持指揮棒攔停的位置離該
    違規車輛最近的距離大概多遠？大約十幾公尺」、「（你鳴
    笛並持指揮棒攔停時，違規車輛駕駛視線是否會被其他車輛
    擋住，導致無法看到你在攔停？）通常開車的時候並非只看
    前面，而是應該看全景，而且當時該車已經闖紅燈，駕駛人
    更應該注意四周的情形，且我當時已經鳴笛，異議人不可能
    沒有注意到我在攔停」、「（你剛才說你有走到第二個車道
    ，可是該車道上面不是有車子？我當時發現違規車輛闖紅燈
    後我就邊走邊鳴笛並持指揮棒走入車道攔停，我靠近違規車
    輛時，原本行駛在第二車道的車子已經駛離，所以違規車輛
    駕駛應該可以看得出來我是對他攔停，而非對原本在第二車
    道的車子攔停」（見本院卷第一六頁）、「（舉發當時只有
    異議人的車子闖紅燈？）是）」（見本院卷第一五、一六頁
    ）、「（當時的天氣為何？）當時的天氣良好」、「（你的
    視力如何？）視力正常」等語（見本院卷第一七頁），且有
    其繪製之現場圖（見本院卷第二一頁）及現場照片（見本院
    卷第五頁）附卷可稽，核與本院當庭勘驗證人林宏諭所提出
    舉發違規當時錄影光碟結果相符。證人林宏諭與異議人素不
    相識，亦無仇怨，係依法執行勤務之公務員，復到庭具結為
    以上之證述，殊無設詞誣陷異議人，而身觸偽證重罪之理。
    且證人林宏諭係執行交通勤務之公務員，對於車輛動態之觀
    察程度本較一般人更為專注，佐以證人林宏諭證述當時天候
    晴，其視力正常等情，堪認證人林宏諭無誤判違規事實之虞
    ，其證詞應可採信。異議人雖辯稱：當時因右前方車輛擋住
    其視線，且因當時車窗緊閉並開啟音樂，致未見聞警員對其
    鳴笛及持指揮棒攔停云云，惟異議人既有闖紅燈之違規事實
    ，自應注意周遭人車動態，且證人林宏諭已於本院明確證稱
    其靠近異議人所駕車輛時，原本行駛在其右側車道的車子已
    經駛離，所以異議人應該可以看出是對其攔停等語，是異議
    人辯稱不知有警員攔停稽查云云，實不足採。至異議人所稱
    ：當時因緊閉車窗，並開啟音樂，與車上乘客聊天致未能聽
    聞車外警員鳴笛聲音云云，亦係其個人之疏失所致，尚非得
    據以免罰之理由。
五、綜上所述，本件異議人確有上述經警鳴笛攔停不服稽查取締
    逕行駛離之違規事實，原處分機關依道路交通管理處罰條例
    第六十條第一項、第六十三條第一項第一款、違反道路交通
    管理事件統一裁罰基準及處理細則第四十一條、第四十三條
    、第四十四條、第六十七條及違反道路交通管理事件統一裁
    罰基準表之規定，裁處異議人罰鍰三千元，並計違規點數一
    點之處分，核無不當。本件異議為無理由，應予駁回。
據上論斷，應依道路交通管理處罰條例第八十七條第二項，道路
交通事件處理辦法第十八條，裁定如主文。
中    華    民    國    99    年    11    月    23    日
                    交通法庭    法  官  鄭雅文
以上正本證明與原本無異。
如不服本裁定，應於裁定送達後五日內向本院提出抗告狀（應附
繕本）。
中    華    民    國    99    年    11    月    23    日
                                書記官  潘宜伶

司法院資訊處製作；財團法人民間司法改革基金會備份。
